臺灣桃園地方法院刑事判決　　　　　　　96年度易字第1180號
公　訴　人　臺灣桃園地方法院檢察署檢察官
被　　　告　甲○○
　　　　　　戊○○
上列被告等因竊盜案件，經檢察官提起公訴（96年度偵字第1982
3 號），被告等於本院通常程序審理中自白，本院改依簡式審判
程序審理，爰判決如下：
    主  文
甲○○、戊○○共同攜帶兇器竊盜，各處有期徒刑柒月，扣案螺
絲起子壹支沒收；又共同攜帶兇器毀壞門扇竊盜，各處有期徒刑
捌月，扣案螺絲起子、鐵鎚各壹支均沒收；應執行有期徒刑壹年
，扣案螺絲起子、鐵鎚各壹支均沒收。
    事  實
一、甲○○為使用戊○○之兄丁○○所有而未懸掛ML-4223 號車
    牌之自用小客車，竟提議竊取車牌懸掛在該車上，經戊○○
    允諾後，即與戊○○基於意圖為自己不法所有之犯意聯絡，
    於民國96年6 月16日上午8 時許，在桃園縣桃園市○○路93
    9 號前（起訴書誤載為中正路），由戊○○在旁把風，推由
    甲○○持戊○○所有客觀上足以威脅人之生命、身體、安全
    且可供兇器使用之螺絲起子1 支，竊取丙○○所使用之車牌
    0250-KQ 號2 面得手後，懸掛於上開自用小客車，以供使用
    。又於96年8 月30日上午9 時許，戊○○因缺錢花用而提議
    行竊，遂與甲○○基於意圖為自己不法所有之犯意聯絡，推
    由甲○○持自己所有可供兇器使用之鐵鎚1 支，戊○○則持
    上開自己所有之螺絲起子1 支，撬壞乙○○之桃園縣桃園市
    ○○路1396號14樓之3 住處大門構成部分之門鎖後，竊取乙○○所有黃金耳環共2 對、白金戒指共3 只、黃金鎖片1 面
    、白金項鍊共2 條、銀手環1 對（起訴書漏載銀手環1 對）
    及玉山銀行、中國信託商業銀行信用卡各1 張得手後逃逸。
    嗣於同日上午11時10分許，甲○○、戊○○駕駛上開懸掛02
    50-KQ 號車牌之自小客車，行經桃園縣桃園市○○街與仁愛
    路口時，為警臨檢而查獲，並起出竊得之黃金耳環共2 對、
    白金戒指共3 只、黃金鎖片1 面、白金項鍊共2 條、銀手環
    1 對、信用卡共2 張及扣得戊○○所有之螺絲起子1 支、甲○○所有之鐵鎚1 支。
二、案經乙○○告訴及桃園縣政府警察局桃園分局報請臺灣桃園
    地方法院檢察署檢察官偵查起訴。
    理  由
一、本件被告甲○○、戊○○所犯並非死刑、無期徒刑、最輕本
    刑為3 年以上有期徒刑之罪或高等法院管轄第一審案件，而
    於準備程序進行中，被告等人先就被訴事實為有罪之陳述，
    經告知簡式審判程序之旨，並聽取公訴人、被告之意見後，
    裁定進行簡式審判程序，核先敘明。
二、訊據被告甲○○、戊○○迭於警詢、偵查及本院審理中對於
    上開竊盜犯行均坦承不諱，核與證人丙○○、乙○○於警詢
    中指訴財物遭竊之情節大致相符，並有桃園縣政府警察局桃
    園分局扣押筆錄、扣押物品目錄表各2 份、桃園縣政府警察
    局車輛尋獲電腦輸入單、代保管單各1 紙、贓物認領保管單
    3 紙及現場暨贓物、工具照片共16張附卷可稽，復有扣案之
    戊○○所有之螺絲起子1 支、甲○○所有之鐵鎚1 支可考，
    足認被告2 人自白與事實相符。綜上，被告2 甲○○、戊○○所為2 件竊盜犯行明確，應依法論科。
三、核被告甲○○、戊○○所為，均係犯刑法第321 條第1 項第
    3 款攜帶兇器竊盜罪及同條第1 項第2 、3 款攜帶兇器毀壞
    門扇竊盜罪，公訴人認被告2 人破壞乙○○住處大門而竊取
    財物係犯攜帶兇器毀壞安全設備竊盜罪，惟被告2 人係毀壞
    乙○○住處構成門之一部分之鎖，業據被告2 人坦承不諱，
    故應屬毀壞門扇，而非安全設備，有最高法院64年度第4 次
    刑庭庭推總會議決議(一)之決議內容可資參照，公訴人此部分
    之認定容有誤解。被告2 人就上開2 件竊盜犯行均有犯意聯
    絡及行為分擔，均為共同正犯。被告2 人先後所犯2 件加重
    竊盜罪，犯意各別，行為不同，且侵害不同被害人之財產法
    益，應予分論併罰。爰審酌被告2 人犯後坦承犯行並深表悔
    悟，態度良好，及其犯罪之動機、目的、犯罪態樣、造成被
    害人之損害程度、被告2 人智識程度、平日素行等一切情狀
    ，認檢察官各求處被告2 人應執行之刑為有期徒刑1 年尚屬
    妥適，而分別量處被告2 人如主文所示之刑，並定應執行之
    刑示懲。又扣案之螺絲起子、鐵鎚各1 支，分別為被告戊○○、甲○○所有，且螺絲起子係供竊取車牌及撬壞門鎖進入
    乙○○住處竊盜所用之物，鐵鎚亦係撬壞門鎖進入乙○○住
    處竊盜所用之物，均應依刑法第38條第1 項第2 款之規定，
    併宣告沒收之。末查，檢察官認被告2 人均有強制工作之必
    要一節，惟查，被告甲○○僅有少年虞犯情形及施用毒品觀
    察勒戒處分之紀錄，被告戊○○除前有詐欺犯罪經法院判處
    拘役20日之紀錄，並無其他前科，有臺灣高等法院被告前案
    紀錄表在卷可參，被告2 人既無其他竊盜經法院判罪科刑之
    情形，難認有竊盜之犯罪習慣，再者，被告2 人均陳明有正
    當工作，竊取車牌係為懸掛在未掛車牌之車輛以便代步，竊
    取乙○○之財物係因尚未領到薪水等情，亦難認被告確有犯
    罪之習慣或因游蕩、懶惰成習而犯罪，況且，本院已依被告
    2 人犯罪情節，分別各諭知有期徒刑各7 月、8 月，並定其
    應執行刑有期徒刑1 年，應足以盡其本案之罪責，本件尚難
    認被告有宣告強制工作保安處分之必要，附此敘明。
據上論斷，應依刑事訴訟法第273 條之1 、第299 條第1 項前段
，刑法第28條、第321 條第1 項第2 款、第3 款、第51條第5 款
、第38條第1 項第2 款，判決如主文。
本案經檢察官柯博齡到庭執行職務。
中　　華　　民　　國　　96　　年　　10　　月　　25　　日
                        臺灣桃園地方法院刑事第四庭
                                    法  官  蘇昭蓉
以上正本證明與原本無異。
如不服本判決，應於判決送達後10日內，向本院提出上訴狀。
                                    書記官  韓若玉
中　　華　　民　　國　　96　　年　　10　　月　　25　　日
附錄法條：刑法第321條
中華民國刑法第321條
（加重竊盜罪）
犯竊盜罪而有左列情形之一者，處 6 月以上、 5 年以下有期徒
刑：
一  於夜間侵入住宅或有人居住之建築物、船艦或隱匿其內而犯
    之者。
二  毀越門扇、牆垣或其他安全設備而犯之者。
三  攜帶兇器而犯之者。
四  結夥三人以上而犯之者。
五  乘火災、水災或其他災害之際而犯之者。
六  在車站或埠頭而犯之者。
前項之未遂犯罰之。
